# 天职国际会计准则研究

提问人：原来你就在这里 时间：2018-08-04 22:29:42
@henry204618 @chenyiwei 请问亨利版主和陈老师，纸质书第四章 合并财务报表相关逻辑 权益结合法的应用程序 第 141 页（ 2 ）支付对价与账面价值的差额调整。~~权益易对利润表没有影响，既不产生损益，也不产生其他综合收益，其产生的差额应直接计入所有者权益。 请问其他综合收益不也是所有者权益吗？ 还是说其他综合收益是外部产生的所有者权益，而这里要调整的所有者权益是既有的部分。

回答人：chenyiwei
其他综合收益也是利润表中的项目，从广义的综合收益概念来理解，所有者权益可以分为两大类：一类是与所有者之间的权益性/交易形成的（实收资本、资本溢价）；另一类是综合收益形成的（留存收益、其他综合收益）。